臺灣彰化地方法院刑事判決　　　　　　　　　　　　　九十三年度訴字第九八六號
　　公　訴　人　臺灣彰化地方法院檢察署檢察官
　　被　　　告　甲○○
　　　　（原名：曹永萬）
右列被告因違反毒品危害防制條例案件，經檢察官提起公訴（九十三年度毒偵字第二
一六三號），本院認有刑事訴訟法第二百七十三條之一第一項之情形，而改依簡式審
判程序判決如左：
    主  文
甲○○施用第一級毒品，處有期徒刑拾月。扣案之海洛因貳包（合計淨重零點肆壹公
克），沒收銷燬之。
    事  實
一、甲○○前因違反毒品危害防制條例案件，經本院以八十九年度毒聲字第三七六五
    號裁定移送觀察、勒戒後，認無繼續施用毒品之傾向，由臺灣彰化地方法院檢察
    署檢察官以八十九年度毒偵字第三六八四號為不起訴處分確定。復因施用第一、
    二級毒品案件，經本院以九十年毒聲字第三三三六號裁定移送觀察、勒戒後，認
    有繼續施用毒品之傾向，由本院另以九十年度毒聲字第三八二七號裁定令入戒治
    處所施以強制戒治一年，嗣自民國（下同）九十年十月二十二日起送臺灣雲林戒
    治所強制戒治滿三月後，其成效經評定合格，無繼續戒治必要，復由本院以九十
    一年度毒聲字第一五八八號裁定停止戒治付保護管束，迄九十一年十月四日保護
    管束期滿未經撤銷其停止戒治，視為業已執行期滿，而此部份所涉刑事案件部分
    ，則經本院以九十年度訴字第一三０四號判決各判處有期徒刑十月、五月，並定
    應執行有期徒刑一年二月確定，入監執行，於九十二年十二月十五日假釋出獄，
    現仍假釋中。詎其仍不知悔改，於五年內，復基於施用第一級毒品海洛因之犯意
    ，於九十三年七月一日上午十一時許，在其位於彰化縣員林鎮○○里○○路○段
    一八六巷一五二弄五十一號之住處，以將第一級毒品海洛因摻水置放於注射針筒
    中，注射於手臂之方式，施用第一級毒品海洛因一次。嗣於九十三年七月一日十
    七時許，在彰化縣員林鎮○○路七三六巷十四號內，為警搜索查獲，並扣得第一
    級毒品海洛因二包（合計淨重約０點四一公克）。
二、案經彰化縣警察局田中分局報請臺灣彰化地方法院檢察署檢察官偵查起訴，本院
    認有刑事訴訟法第二百七十三條之一第一項之情形，而改依簡式審判程序審理。
    理  由
一、按除被告所犯為死刑、無期徒刑、最輕本刑為三年以上有期徒刑之罪或高等法院
    管轄第一審案件者外，於刑事訴訟法第二百七十三條第一項程序進行中，被告先
    就被訴事實為有罪之陳述時，審判長得告知被告簡式審判程序之旨，並聽取當事
    人、代理人、辯護人及輔佐人之意見後，裁定進行簡式審判程序；除簡式審判程
    序及簡易程序案件外，第一審應行合議審判，刑事訴訟法第二百七十三條之一第
    一項、第二百八十四條之一分別定有明文。本件被告甲○○所涉係死刑、無期徒
    刑、最輕本刑為三年以上有期徒刑之罪或高等法院管轄第一審案件以外之罪，並
    於本院行準備程序時就被訴事實為有罪之陳述，本院合議庭依前揭規定，經評議
    結果，裁定改由受命法官獨任行簡式審判程序，先予敘明。
二、右揭事實，業據被告甲○○於本院行準備程序與審理時均坦承不諱，且其於九十
    三年七月一日為警採取之尿液，經送驗結果確呈嗎啡陽性反應，有彰化縣衛生局
    九十三年七月十二日煙檢字第九三二０八三號煙毒尿液檢驗成績書一紙附卷可稽
    ，而扣案之白色粉末一包，經送鑑驗確係海洛因成分，此亦有法務部調查局九十
    三年七月二十九日調科壹字第一四００一０三八０號鑑定通知書一紙在卷足憑，
    故被告之自白核與事實相符，堪以採信。再查被告前因施用毒品案件，經本院以
    八十九年度毒聲字第三七六五號裁定移送觀察、勒戒後，認無繼續施用毒品之傾
    向，由臺灣彰化地方法院檢察署檢察官以八十九年度毒偵字第三六八四號為不起
    訴處分確定。復因施用第一、二級毒品案件，經本院以九十年毒聲字第三三三六
    號裁定移送觀察、勒戒後，認有繼續施用毒品之傾向，由本院另以九十年度毒聲
    字第三八二七號裁定令入戒治處所施以強制戒治一年，嗣自九十年十月二十二日
    起送臺灣雲林戒治所強制戒治滿三月後，其成效經評定合格，無繼續戒治必要，
    復由本院以九十一年度毒聲字第一五八八號裁定停止戒治付保護管束，迄九十一
    年十月四日保護管束期滿未經撤銷其停止戒治，視為業已執行期滿，而此部份所
    涉刑事案件部分，則經本院以九十年度訴字第一三０四號判決各判處有期徒刑十
    月、五月，並定應執行有期徒刑一年二月確定，入監執行，於九十二年十二月十
    五日假釋出獄，現仍假釋中等情，有該不起訴處分書、判決書、臺灣高等法院被
    告全國前案紀錄表及臺灣彰化地方法院檢察署刑案資料查註紀錄表在卷足憑。被
    告顯係於受觀察勒戒、強制戒治執行完畢釋放後，五年內再犯毒品危害防制條例
    第十條第一項之罪，從而，本件犯罪事證明確，被告前開犯行洵堪認定。
三、核被告所為，係犯毒品危害防制條例第十條第一項之施用第一級毒品罪。被告為
    施用毒品持有第一級毒品，其持有之低度行為應為施用之高度行為所吸收，不另
    論罪。爰審酌被告前曾有施用毒品罪行，經送觀察勒戒、強制戒治後，猶不知悔
    改，再施用毒品不輟，不僅戕害自身健康，更辜負國家將之視為病人，並施以長
    時間之戒治處遇之苦心，惟其對他人權益之侵害仍屬有限，於本院審理中已坦承
    其犯行，及其犯罪目的、手段等一切情狀，量處如主文所示之刑，並諭知如易科
    罰金之折算標準。扣案之海洛因二包（合計淨重約０點四一公克），係屬第一級
    毒品，應依毒品危害防制條例第十八條第一項前段規定，沒收銷燬之。
據上論斷，應依刑事訴訟法第二百七十三條之一第一項、第二百九十九條第一項前段
，毒品危害防制條例第十條第一項、第十八條第一項前段，判決如主文。
本案經檢察官乙○○到庭執行職務。
中      華      民      國    九十三    年      九      月      八      日
                        臺灣彰化地方法院刑事第一庭
                                       法      官   簡  璽  容
右正本證明與原本無異。
如不服本判決，應於判決送達後十日內向本院提出上訴狀( 須附繕本 )。
                                       法院書記官   王  惠  嬌
中      華      民      國    九十三    年      九      月      十      日
毒品危害防制條例第十條第一項
施用第一級毒品者，處六月以上五年以下有期徒刑。
